臺灣高等法院高雄分院刑事判決　　　　93年度上訴字第1194號
上　訴　人
即　被　告　甲○○
指定辯護人　陳俊卿　律師
上列上訴人因違反毒品危害防制條例案件，不服臺灣高雄地方法
院93年度訴字第1805號中華民國93年9 月29日第一審判決（起訴
案號：臺灣高雄地方法院檢察署93年度偵字第10448 號；移送併
辦案號：93年度偵字第16415 號），提起上訴，本院判決如下：
    主  文
原判決關於販賣第二級毒品及定執行刑部分均撤銷。
甲○○連續販賣第二級毒品，處有期徒刑柒年貳月。扣案之空夾
鍊袋拾伍個、行動電話（不含SIM 晶片卡）壹支均沒收；販賣毒
品所得新台幣捌仟元沒收，如全部或一部不能沒收時，以其財產
抵償之。
    事  實
一、甲○○意圖營利，基於販賣第二級毒品安非他命之概括犯意
    ，自民國93年3 月間某日起至同年5 月22日下午6 時許止，
    每次均由陳明祥先以0000000000號行動電話與甲○○使用、
    以趙淑君名義申請之0000000000號行動電話聯絡，陳明祥再
    依指示，前往高雄市苓雅區○○○路94之1 號7 樓之2 甲○
    ○租賃處所或該處所樓下交易之方式，連續販賣第二級毒品
    安非他命予陳明祥，前後共計4 次，每次均以新台幣（下同
    ）2,000 元之價格購買1 小包，販賣毒品所得合計8,000 元
    。嗣因陳明祥於93年5 月22日下午6 時許，在上開處所，以
    2, 000元之價格向甲○○購買1 包安非他命後，途中於同日
    下午6 時20分許，在高雄市○○區○○路與青年路口，經警
    盤查，當場於陳明祥身上起出剛向甲○○購買之安非他命1
    包，陳明祥供出是向甲○○購買後，警方於93年5 月25日下
    午3 時10分許，持臺灣高雄地方法院核發之搜索票前往上開
    處所搜索，當場扣得其所有，供販賣毒品聯絡所用之行動電
    話1 支（含0000000000號SIM 晶片卡），及供包裝安非他命
    販賣用之空夾鍊袋15個；暨均殘留第一級毒品海洛因之塑膠
    吸管2 支、塑膠袋2 個。
二、案經高雄市政府警察局苓雅分局報請臺灣高雄地方法院檢察
    署檢察官偵查起訴及移送併案審理。
    理  由
甲、證據能力部分：
一、證人陳明祥於警詢時之言詞陳述，依刑事訴訟法第159 條第
    1 項規定，屬審判外之陳述，經核與其原審及本院所為陳述
    相符，不符刑事訴訟法第159條之2規定，故不得作為證據。
二、證人陳明祥於偵查中向檢察官所為之陳述，雖亦為審判外之
    陳述，惟其於偵查時，查無證據證明有何不法取供之情形，
    其供述並無顯不可信之情況，依刑事訴訟法第159 條之1 第
    2 項規定，有證據能力，自得作為證據。
乙、實體部分：
一、訊據上訴人即被告（下稱被告）甲○○矢口否認有何販賣第
    二級毒品安非他命予陳明祥之事實，辯稱：我僅是幫陳明祥
    購買毒品安非他命，並不是我賣給他的云云。
二、經查：
  (一)右揭事實，業據證人陳明祥於偵查中證稱：「我在昨天下午
    4 點先用0000000000打給阿賓的0000000000的電話，問他有
    無毒品，他說有，我就跟他說，我下班時候再過去買安非他
    命，結果我下班6 點到四維二路94之1 號前，就再打他手機
    ，說我已經到了，他就遙控打開大門，我坐電梯到7 樓，他
    打開門讓我進去，我向他買2,000 元。當場以我自己的吸食
    器試用安非他命」（速偵卷第8 頁反面）、「（有向甲○○
    購買安非他命）4 、5 次，都以2,000 元購買1 小包，都用
    他的行動電話0000000000聯絡，約在他家附近交貨」等語（
    偵查卷第19頁背面），於原審審理中證稱：「我前後總共向
    甲○○買過4 、5 次安非他命，每次金額都是2,000 元，數
    量大約都是最小夾鍊袋的四分之一，第一次是在93年3 月份
    購買，最後一次購買是被警察抓到那次，我沒有向甲○○要
    過安非他命，他不可能會無償提供我，每次都是約在他家或
    他家樓下交貨，他家住在四維路上靠近和平路」等語（原審
    卷第59至62頁），及本院審理時亦證述：去年3 月認識被告
    ，每次與被告約見面是要向被告買安非他命，93年5 月22日
    在高雄市○○路上被警察查獲1 包安非他命，是向被告購買
    的，總共約買4 、5 次，每次購買2,000 元等語（本院94年
    1 月5 日審判筆錄），經核證人陳明祥就其向被告購買安非
    他命之聯絡方式、每次購買毒品之金額、交易地點，及購買
    次數等情節，歷次證述均相符合，參酌被告於本院準備程序
    時，對於被告交付安非他命給陳明祥之次數共4 次及交付之
    時間、地點等情並不爭執，同時供述：「最後1 次（我幫陳
    明祥買回來後），陳還有在我住處先行施用後，回去時就被
    警察查到」之語，經核亦與證人陳明祥證述最後1 次即93年
    5 月22日（向被告購買安非他命後），有在被告住處試用之
    情相符。又被告亦供承所使用之行動電話門號為0000000000
    號，嗣經原審調取該門號之通聯紀錄，可知該門號行動電話
    迄至93年5 月22日止，與證人陳明祥使用之0000000000號行
    動電話通話頻繁，且於93年5 月22日當天即證人陳明祥為警
    查獲當天，確有3 通陳明祥與被告聯絡之通聯紀錄，有和信
    電訊股份有限公司所函覆之通聯紀錄附於卷外可稽，經核亦
    與證人陳明祥前開所述相符。綜上論述，已足證明證人陳明
    祥前揭證述各情，不只前後一致，經參酌上開各情，亦無任
    何矛盾或不符之情，自可採為認定被告犯罪事實之證據。
  (二)被告雖以前開情詞抗辯。惟查被告於警詢、偵訊及原審均一
    致辯稱是拿安非他命給陳明祥，而不是賣他安非他命云云，
    及至本院審理後，始翻異前詞，改以上開情詞抗辯，前後供
    述不一，已難憑信。且被告所辯之情，亦為證人陳明祥所否
    認，陳稱伊每次向被告購買毒品，都是一手交錢一手交貨之
    語（本院94年1 月5 日審判筆錄），益徵被告所辯上情，顯
    係事後卸責之詞，委不足採。
  (三)至於被告販賣安非他命予陳明祥之次數，雖因被告否認犯行
    而難以查證，惟據證人陳明祥於偵查、原審及本院審理時均
    證稱：自93年3 月間起至同年5 月22日止，在被告之住處或
    等語，經核證人歷次供述前後一致，參酌被告對於確曾先後
    四次交付安非他命給陳明祥之情並不爭執，已如前述，本諸
    罪疑唯輕原則，本院認定被告販賣安非他命予陳明祥之次數
    共計4 次，每次販賣價金為2,000 元，故被告四次販賣毒品
    所得總額應為8,000 元，亦可認定。
  (四)查販賣毒品行為在通常情形下均係以牟利為其主要誘因及目
    的，本案被告販賣第二級毒品安非他命，為法定最輕本刑7
    年以上有期徒刑以上之罪，如於買賣之過程中無利可圖，何
    必甘冒觸犯刑罰之高度風險幫助他人取得毒品？自堪信被告
    取得海洛因再轉賣予陳明祥時，其取得價格必較賣出價格低
    廉，或賣出之數量、純度有所減少。足徵被告確有從中賺取
    買賣價差以牟利之意圖甚明。
  (五)綜上所述，被告前開所辯，係屬卸責之詞，不足採信。被告
    販賣第二級毒品犯行，已堪認定。
三、核被告所為，係違反毒品危害防制條例第4 條第2 項之販賣
    第二級毒品罪。被告持有毒品之低度行為應為販賣之高度行
    為所吸收，不另論罪。被告先後4 次販賣安非他命予陳明祥
    之犯行，時間緊接，所犯係構成犯罪要件相同之罪，顯係基
    於概括犯意而為，為連續犯，應依刑法第56條規定，以一罪
    論。
四、原審據以論處被告連續販賣第二級毒品罪刑，固非無見。惟
    查：(一)毒品危害防制條例規定之販賣毒品犯行，需有營利之
    意圖，原判決就被告販賣毒品有何營利之意圖，漏未論述，
    已有不合。(二)從刑應於主刑之後諭知，原判決就被告販賣毒
    品所得部分，未於販賣第一級毒品主刑宣告後隨同諭知沒收
    ，亦有未洽。(三)門號SIM 晶片卡屬電信公司所有，並非租用
    人所有，且本件被告所使用之0000000000號SIM 晶片卡是以
    案外人趙淑君名義申請，有和信電訊股份有限公司行動電話
    基本資料在卷可稽，足徵此晶片卡並非被告所有。原判決將
    之與扣案之行動電話一併宣告沒收，亦有未合。被告上訴意
    旨否認犯罪，指摘原判決不當，雖無理由。惟原判決既有上
    揭可議，自應由本院將原判決關於被告販賣第二級毒品犯行
    及定應執行刑部分撤銷改判。爰審酌被告非法販賣安非他命
    予他人，危害他人身心健康甚鉅，且犯後否認犯行，並念及
    販賣毒品之次數不多等一切情狀，量處如主文第2 項所示之
    刑，以資懲儆。扣案之空夾鍊袋15個，係被告所有，且係供
    被告包裝安非他命，已經被告於警詢時陳明，應係供販賣安
    非他命所用之物，其事後於本院改稱是要用來裝黑糖，至工
    地泡開水飲用云云，非但與前揭說詞不符，且扣案夾鍊袋甚
    小，以之裝黑糖甚不方便，若要用黑糖泡開水飲用，於家中
    事先準備，似比被告所稱之情方便，足徵被告於本院所稱之
    情，顯非可採；另行動電話1 支（不含SIM 晶片卡），係被
    告所有，供聯絡販賣毒品事宜所用之物，有如前述；及販賣
    安非他命所得之財物8,000 元 (計算式：2,000 ×4=8,000)
    ，均應依同條例第19條第1 項之規定沒收之。販賣毒品所得
    財物8,000 元部分，如全部或一部不能沒收時，因係現款，
    應以其財產抵償之，併此敘明。扣案之門號0000000000號SI
    M 晶片卡，是被告以案外人趙淑君名義申請，供被告搭配行
    動電話使用，已如前述，自非被告所有，故不併為沒收之宣
    告。另查扣之塑膠吸管2 支、塑膠袋2 個，經檢驗結果均殘
    留第一級毒品海洛因成分，已如前述，因與被告販賣第二級
    毒品犯行無關，亦不併予宣告沒收（按此2 扣案物品已經原
    審於被告所犯轉讓第一級毒品犯行中諭知沒收銷燬）。
五、被告被訴轉讓第一級毒品犯行部分，已經原審判決，因被告
    未上訴，已告確定，自不另論列，附此敘明。
據上論結，應依刑事訴訟法第369 條第1 項前段、第364 條、第
299 條第1 項前段，毒品危害防制條例第4 條第2 項、第19條第
1 項，刑法第11條前段、第56條，判決如主文。
本案經檢察官陳國全到庭執行職務。
中　　華　　民　　國　　94　　年　　1 　　月　　19　　日
　　　　　　　　　刑事第七庭    審判長法　官    莊飛宗
                                      法　官    曾逸誠
                                      法　官    黃三友
以上正本證明與原本無異。
如不服本判決應於收受本判決後10日內向本院提出上訴書狀，其
未敘述上訴理由者，並得於提起上訴後10日內向本院補提理由書
狀（均須按他造當事人之人數附繕本）「切勿逕送上級法院」。
中　　華　　民　　國　　94　　年　　1 　　月　　20　　日
　　　　　　　　　　　　 　　　　　   書記官    黃玉珠
附錄本件判決論罪科刑法條：
毒品危害防制條例第4 條第2 項
製造、運輸、販賣第二級毒品者，處無期徒刑或7 年以上有期徒
刑，得併科新臺幣700 萬元以下罰金。
